臺灣高等法院臺中分院刑事判決　　　　96年度上訴字第2058號
上　訴　人
即　被　告　甲○○
選任辯護人　宋永祥　律師
　　　　　　盧昱成　律師
上　訴　人
即　被　告　丙○○
選任辯護人　林萬生　律師
上列上訴人等因毒品危害防制條例案件，不服臺灣臺中地方法院
95 年度訴字第3313號中華民國96年6月14日第一審判決（起訴案
號： 臺灣臺中地方法院檢察署95年度偵字第15239號），提起上
訴，本院判決如下：
    主  文
原判決撤銷。
甲○○共同販賣第一級毒品，累犯，處有期徒刑拾伍年陸月。扣
案第一級毒品海洛因驗餘合計淨重壹佰零貳點肆捌公克，沒收銷
燬之；扣案上開毒品之包裝袋（空包裝總重點柒肆公克）、NO
KIA 廠牌手機壹支（不含其內0000000000號門號ＳＩ
Ｍ卡）、襪子壹隻，均沒收。
丙○○共同販賣第一級毒品，處有期徒刑拾伍年貳月。扣案第一
級毒品海洛因驗餘合計淨重壹佰零貳點肆捌公克，沒收銷燬之；
扣案上開毒品之包裝袋（空包裝總重點柒肆公克）、 NOKIA廠
牌手機壹支（不含其內0000000000號門號ＳＩＭ卡）
、襪子壹隻，均沒收。
    事  實
一、甲○○（原名王肇玟，綽號「文哥」）有賭博、公共危險、
    違反懲治盜匪條例等前科。其中違反懲治盜匪條例等案件部
    分，經臺灣板橋地方法院以七十九年度少訴字第二三四號判
    決處有期徒刑十年（盜匪）、四年六月（搶奪）、二年（竊
    盜），應執行有期徒刑十六年確定；嗣經依中華民國八十年
    罪犯減刑條例就搶奪、竊盜部分減刑後，與不得減刑之盜匪
    罪，定應執行刑為有期徒刑十三年確定，執行後經假釋，至
    九十二年七月二十七日期滿未經撤銷假釋，以已執行完畢論
    。詎甲○○仍不知悔改，為牟厚利，明知海洛因屬毒品危害
    防制條例第二條第二項第一款所稱之第一級毒品，非經許可
    不得販賣、持有，竟與亦明知前情之丙○○均意圖營利，共
    同基於販賣第一級毒品海洛因之犯意聯絡，先由丙○○向綽
    號「琳兒」之張偉琳（係成年女性，經本院於九十六年八月
    九日以九十六年度上訴字第一六六四號判決以張偉琳幫助販
    賣第一級毒品，判處其有期徒刑五年六月，現上訴最高法院
    中）透露欲購買第一級毒品海洛因之訊息，而張偉琳則基於
    幫助真實姓名、年籍不詳，綽號「賜仔」（另有綽號「阿原
    」、「肉圓」）之成年男子販賣第一級毒品海洛因以營利之
    犯意，於九十五年六月底某日，向綽號「賜仔」之人表示丙○○、甲○○欲購買第一級毒品海洛因，該綽號「賜仔」之
    人即於九十五年六月三十日晚上九時許，攜帶重量不詳、價
    值新臺幣（下同）一百七十萬元之第一級毒品海洛因磚一塊
    ，前往臺中市○○區○○路一段九十三之一號七樓之四張偉
    琳租屋處，交予前來取海洛因之丙○○。丙○○取得海洛因
    後，隨即駕車欲將該等海洛因交給甲○○，然在路途中因見
    前方有警察在路旁臨檢，情急之餘，先將該等海洛因丟置路
    旁水溝。於當日稍晚之時間（相隔約1 小時後），再返回該
    水溝處，撿拾已散落在地之海洛因，再以報紙包裝後，在臺
    中市○○路與梅川東西路附近的土地公廟交給甲○○。嗣甲○○於九十五年七月十日前某時與丁○○（另經臺灣南投地
    方法院檢察署通緝中）聯繫，表示欲出售第一級毒品海洛因
    予丁○○，經丁○○首肯之後，甲○○即於九十五年七月十
    日當天下午二時許攜帶第一級毒品海洛因二包（毛重分別約
    為三十公克、三十七點五公克），駕駛車號1151—PT號自小
    客車前往丙○○之住處搭載丙○○，二人再聯袂駕車前往丁○○位於南投縣南投市○○路二四三號之住處交付第一級毒
    品海洛因。而甲○○等為免至丁○○家中卻無功而返，乃於
    當日下午三時四十四分許，由甲○○以其所持用之00000000
    00號行動電話撥打丁○○所持用之0000000000號行動電話，
    確認丁○○是否在家之後，甲○○、丙○○隨即駕車前往丁○○前揭住處，並於同日下午四時二十四分許之後不久，與
    已在住家外面等候之丁○○碰頭，丁○○搭上甲○○所駕駛
    之前揭自小客車後，即收受第一級毒品海洛因一包（毛重約
    三十公克），丁○○隨即下車，因雙方尚欲進行進一步之交
    易（由丁○○再聯繫其他買家前來購買），故甲○○於同日
    下午五時十三分許、五時二十九分許二度以前揭電話聯繫丁○○，欲再次前往丁○○前揭住處交付另一包海洛因予丁○○。惟該等買賣事宜為監聽甲○○之臺中市警察局第四分局
    員警所知悉，隨即連同海岸巡防總局中部地區巡防局查緝員
    前往丁○○前揭住處附近部署，而於同日下午五時五十分許
    ，在丁○○前揭住處外當場查獲下車欲進入丁○○家之甲○○以及在前揭自小客車附近如廁之丙○○，並在上開自小客
    車內扣得另一包第一級毒品海洛因〈毛重約三十七點五公克
    〉，復在甲○○所攜帶之黑色背包內扣得甲○○所有供其與
    丙○○犯罪所用之NOKIA廠牌手機（ 內有0000000000門號Ｓ
    ＩＭ卡）一支（尚查扣有甲○○之0000000000、0000000000
    號行動電話、旭眾傳呼機各一支、現金五萬元、咖啡色筆記
    本一本等物，並在丙○○所攜帶之咖啡色背包內扣得000000
    0000、0000000000、0000000000、0000000000、0000000000
    號行動電話各一支、現金十六萬元等物。此部分物品均未能
    證明與本案有何關聯）。又於同日晚間八時三十分許，在南
    投縣南投市○○路二四三號丁○○住處內，扣得海洛因毒品
    一包〈毛重約三十公克〉、藏放海洛因毒品所用之男用黑色
    短褲一件〈丁○○所有〉（另查扣電子磅秤一個、戶口名簿
    一本等物，均未能證明與本案有何關聯）。再於同日晚間十
    時三十分許，由甲○○帶同員警前往臺中市長生巷二十三之
    十九號旁土地公廟，於廟邊榕樹樹幹坑洞內扣得甲○○所有
    供其與丙○○犯罪所用之襪子一隻內之海洛因毒品一包〈毛
    重約三十五公克〉（上開三包海洛因經鑑定結果，驗餘合計
    淨重一０二點四八公克、空包裝總重三點七四公克、純度百
    分之五二點三六）。
二、案經臺中市警察局第四分局報告及海岸巡防總局中部地區巡
    防局移送臺灣臺中地方法院檢察署檢察官偵查起訴。
    理  由
壹、程序部分：
一、按被告以外之人於偵查中向檢察官所為陳述，除顯有不可信
    之情況者外，得為證據，刑事訴訟法第一百五十九條之一第
    二項定有明文。偵查中對被告以外之人（包括證人、鑑定人
    、告訴人、被害人及共同被告等）所為之偵查筆錄，或被告
    以外之人向檢察官所提之書面陳述，性質上均屬傳聞證據。
    惟現階段刑事訴訟法規定檢察官代表國家偵查犯罪、實施公
    訴，依法其有訊問被告、證人及鑑定人之權，證人、鑑定人
    且須具結，而實務運作時，檢察官偵查中向被告以外之人所
    取得之陳述，原則上均能遵守法律規定，不致違法取供，其
    可信度極高，故被告以外之人前於偵查中已具結而為證述，
    除反對該項供述得具有證據能力之一方，已釋明顯有不可信
    之情況外，不宜以該人未能於審判中接受他造之反對詰問為
    由，即遽指該人於偵查中之陳述不具證據能力。查本件被告
    二人互為共同被告而於偵訊時所為之供述，固各經其選任辯
    護人爭執其證據能力，然此係在檢察官告以基本權利後而為
    ，且無其他非法取證之情況，與另證人即丁○○之同居人黃
    秀蓮於偵訊中經檢察官諭令具結後所為有關於丁○○褲子置
    放位置所為之供述，其憑信性均已獲擔保。依前開說明，本
    院認被告二人以及證人黃秀蓮上開於偵查中之證言應具有證
    據能力。
二、次按被告以外之人於審判外之言詞或書面陳述，除法律有規
    定者外，不得作為證據，刑事訴訟法第一百五十九條第一項
    亦定有明文。而當事人、代理人或辯護人於法院調查證據時
    ，知有第一百五十九條第一項不得為證據之情形，而未於言
    詞辯論終結前聲明異議者，視為有前項之同意（即同意作為
    證據），刑事訴訟法第一百五十九條之五第二項亦定有明文
    。則本件證人黃秀蓮於警詢中所為之供述，於本案言詞辯論
    終結前，均未曾經被告及其選任辯護人爭執其證據能力，基
    於尊重當事人之原則，該等供述應認具有證據能力。
貳、實體部分：
一、訊據上訴人即被告丙○○、甲○○均否認有前揭販賣第一級
    毒品海洛因之犯行，茲整理二人答辯供述如下：
  (一)被告丙○○固坦認於九十五年六月底某日透過綽號「琳兒」
    之張偉琳取得詳細重量不詳、價格為一百七十萬元之第一級
    毒品海洛因磚一塊，其取得海洛因之後，隨即駕車欲將該海
    洛因磚交給甲○○，然在路途中因見有警察臨檢，情急之餘
    ，即將該等海洛因往路旁水溝丟棄，於當日稍晚之時間（相
    隔約1 小時後），再返回該水溝處，撿拾已散落在地之海洛
    因，並與甲○○聯繫後，約在臺中市○○路與梅川東西路附
    近的土地公廟，將散落之海洛因交給甲○○；而其案發當天
    則陪同被告甲○○前往丁○○家中，旋遭警查獲而扣得前開
    事實欄所示之第一級毒品海洛因等事實無訛。惟先後辯稱：
    伊因為欠被告甲○○人情，後來在九十五年六月初知道被告
    甲○○要施用海洛因，才透過「琳兒」之居間，而於九十五
    年六月底自綽號「阿原」（諧音）之人處取得一塊價值一百
    七十萬元的海洛因磚，並交了其中一部分給被告甲○○；案
    發當天是被告甲○○問伊有沒有空，要伊陪著前往南投找一
    位大哥叫丁○○的泡茶、聊天，不知道他們要談什麼事情，
    到了之後，丁○○上車表示臨時有事，要改天再約，甲○○
    在車上並沒有交毒品給他，後被告甲○○便開車載伊欲返回
    臺中，途中被告甲○○又接到丁○○打來的電話，才又繞回
    丁○○家，真的只是基於朋友交情才幫忙被告甲○○去向琳
    兒拿毒品，沒有要販售圖利的意圖，至多僅有轉讓毒品之行
    為云云。
  (二)被告甲○○固坦承於九十五年六月底自被告丙○○處收受重
    量約三兩、價值約六十萬元至七十萬元份量的海洛因，警方
    在丁○○住處查扣之海洛因一包，係三包中之一包等情。惟
    否認有何販賣毒品之犯行及因而獲利之故意，先後辯稱：伊
    有在施用海洛因的習慣，因為海洛因價格越來越貴，才請被
    告丙○○幫忙問他朋友，是否可以買到一整塊（九點三兩）
    、價格約二百萬元的海洛因？後來被告丙○○有拿海洛因給
    伊，不過只有三小包而已，伊買來是要自己吸食；被查獲當
    天伊是要去向丁○○收簽職棒賭博的組頭錢，與毒品無關，
    因為被告丙○○剛好沒有別的事情，所以才約他同行，順便
    帶被告丙○○交給伊的毒品其中一包去藏在丁○○家，因為
    丁○○家進出的人比較少，比較好藏，而且伊每天都要去丁○○家，這樣施用起來比較方便云云。
二、惟查：
(一)、扣案三小包毛重各約為30公克（於案外人丁○○家中查獲者
    ）、37.5公克（於被告甲○○所駕駛之前揭自小客車上查獲
    者）、35公克（於榕樹樹幹內查獲者）之白色物，均含有第
    一級毒品海洛因成分，驗餘合計淨重102.48公克（空包裝總
    重3.74公克），純度52.36％一節， 業經法務部調查局鑑定
    明確，有該局95年8月26日調科壹字第09523000140號鑑定書
    在卷可稽（偵查卷第89頁）。而前揭第一級毒品確實係被告
    丙○○接受被告甲○○之指示，透過「琳兒」所取得，再交
    予被告甲○○等情，亦據被告甲○○、丙○○二人坦認在卷
    ，核與證人張偉琳於偵訊、原審審理時到庭結證情節相符，
    自堪採信。至被告丙○○雖辯稱：「琳兒」所介紹的人叫做
    「阿原」而非「賜仔」云云。然證人張偉琳於原審已證稱：
    伊那個朋友綽號「賜仔」，他叫什麼姓名伊不清楚；伊知道
    綽號「賜仔」之人給了價值170 萬元的海洛因予丙○○，綽
    號「賜仔」之人與「阿原」是同一人，那個人的綽號很多，
    也叫「肉圓」等語。參以販賣海洛因係屬重罪，乃人所皆知
    ，販毒者常以假名或不同綽號示人，以避人耳目，證人張偉
    琳所證應無違常情，而堪憑採。況本件並未能查獲該「賜仔
    」或「阿原」之人，該人之姓名亦非重要，被告丙○○此處
    所辯，就其係透過「琳兒」取得海洛因一節並無何助益，附
    予敘明。
(二)、被告二人有交付毒品予案外人丁○○之行為，有下列積極證
    據可資證明：
  1.被告二人於偵查、原審審理中供承：九十五年七月十日當天
    ，係由被告甲○○於下午二時許駕車前往被告丙○○之住處
    搭載被告丙○○，二人在他處吃麵後，再共同前往案外人丁○○家，被告甲○○為確認丁○○是否在家，曾在當日下午
    三時四十四分許先打電話給丁○○確認丁○○是否在家，到
    達丁○○家之後，丁○○有先上車一下才下車，嗣被告甲○○在開回臺中市的路上約四時二十四分許，接到案外人丁○○之電話始又返回丁○○家，旋於當日下午五時五十分許到
    達丁○○家（並遭查獲）等語。
  2.次查，卷附通訊監察譯文，係警員依據臺灣臺中地方法院檢
    察署於九十五年七月六日以九十五年中檢惠良聲監續字第00
    0856號所核發之通訊監察書，於核准通訊監察期間內，對於
    被告甲○○、丙○○所使用之行動電話（0000000000、0000
    000000）進行通訊監察之事實，有通訊監察書在卷可稽（見
    警卷第59頁），上開通訊監察之錄音係警員合法所得。而通
    訊內容為被告甲○○所不否認之臺中市警察局於九十五年七
    月十日就被告甲○○所持用之0000000000號行動電話（以下
    發話人稱：文哥，對話中代號為「A」）與案外人丁○○所
    持用之0000000000號行動電話（以下發話人稱：漢民，對話
    中代號為「B」）實施通訊監察之錄音內容及其譯文（警卷
    第61-63頁）：
    07月10日（日期）154422（通話時間）【文哥發漢民】
      A:大仔～你人在哪裡？
      B:在家裡咩！
      A:我剛才在那邊～我有按電鈴，我等你一晚～你昨天說要
        打給我，那我現在過去找你!～那我要拿錢給你嗎？
      B:好啊～拿來看！
      A:就相同的咩！～這樣捏，我現在算剩下一個三四萬的，
        你那邊方便嗎
      B:那要多少？
      A:就照你說那樣～賠錢給你了!
      B:我昨天說多少？
      A:我就21給你要不要！
      B:好啦～看看～你有沒給我動過？
      A:沒有啦～我都不會勒，我拿給你看就知道了，不會跟你
        有的沒的！～這樣你要先準備好啊！
      B:過來再說啦，這不用啦～你就吃肝勒！
      A:你真的嗎？～我真的很急啦！～因為上次朋友那個算剩
        下的把他拿回來，你那邊錢沒問題吧! ～你算一下啦！
      B:你那邊多少？
      A:不然你給我～我這還六萬，朋友是叫我留三萬給他，這
        樣你不就等於給我～65～
      B:不好勒～先帶「一個」下來給我看看
      A:這樣喔～這樣我來得及嘛～好啦好啦～我現在馬上下去
        !
    07月10日（日期）162443（通話時間）【文哥受漢民】
      B:我現在從草屯要回去，你快要到家再打給我，我走出去
        給你載就好了，因為許仔在我那邊！
      A:喔喔～這樣喔！
      B:你要到再打～我現在從草屯要回去了！
      A:好好～我現在要上高速而已！
      B:這樣好啦!
    07月10日（日期）171301（通話時間）【文哥發漢民】
      A:大仔～這樣我要下去嗎？～這樣一趟下去都差不多4～
        50分鐘，這樣我會浪費跟多時間捏!
      B:我知道～我就現在要打電話，我看OK嗎～不然怎麼辦？
      A:其他的都沒辦法嗎？～你都不打給我，你不是說進來要
        打給我，我就跟你說要打給我～你說好好好～結果你都
        沒打，我等到兩點多我就睡著了～那現在要怎麼用啦～
        你要幫忙我～不然我……
      B:我知道我馬上用好咩!
      A:今天可不可以～我今天就一定都要回給人家了！～不然
        後面我就都斷了，斷了我就都不用了啦!
      B:好啦～我再跟他追一下看看！
      A:不然～我現在眼前先留在這裡還是怎樣？
      B:沒關係啦～你就先～我來發落捏！
      A:你算算呢？～你算算大概有幾成～
      B:拿我一定會拿的～現在就…我現在叫他們下來，看馬上
        下來我要打了咩！
      A:他們在下來又3～4個鐘頭，我再這樣耗下去……
      B:不會啦～我會叫他們馬上過來～就馬上過來了！
      A:那你這樣自己身上有辦法嗎？因為你看的到的，又不是
        看不到！不然我現在身上這你也那個～這樣載下去看那
        邊用的怎樣，不然我現在雙頭走，我就浪費在車程的時
        間，一趟就一個多小時！
      B:我現在馬上打看怎樣啦！
      A:不然我先不下去！
      B:我現在馬上打看怎樣！
    07月10日（日期）172918（通話時間）【文哥發漢民】
      A:阿兄～這樣我要下去嗎？
      B:台中那個跟我說他六點要下來！
      A:六點要下來喔？
      B:對啊～他說他錢拿一拿就要下來了咩，六點要下來！
      A:這樣還差不多半鐘頭，還是我就在這逛一逛就好了！好
        嗎？
      B:你先去吃麵還是怎樣？
      A:這樣～還是晚上過去找你？
      B:你去吃麵！
      A:要去哪吃比較好吃？
      B:街上啊～分局旁邊老何那邊！
      A:喔～老何那邊喔！
      B:我加油一下等一下就回家了!
      A:還是我丟給你～丟給你就好了!
      B:我在加油～我加油加好才會回去
      A:好啦～這樣家裡有人嗎？
      B:沒有人!～都沒人～!
      A:沒有～好啦～我來家裡旁邊那邊!
      B:好啦～好！
  3.本件警方於案發當天在案外人丁○○家中男用短褲口袋裡查
    獲第一級毒品海洛因一小包（毛重約三十公克）之客觀事實
    （有扣押物品目錄表可稽），以及被告甲○○坦認該等毒品
    係自其處而來之自白。
  4.經核被告二人所自白前往案外人丁○○家之過程，與本件前
    開監聽內容之時間點以及情節（確認丁○○在家否、丁○○
    在其住處外面上被告甲○○之車又下車、丁○○打電話通知
    給被告甲○○後，被告甲○○又驅車搭載丙○○折返丁○○
    家）互相吻合。另該監聽譯文內容雖然有部分隱晦不明之處
    ，惟綜合前開通話內容之上下內文以及前揭有關被告甲○○
    、丙○○為支付有關扣案海洛因之價金而有時間、金錢壓力
    之客觀情節可知，被告甲○○、丙○○二人於案發當天係攜
    帶海洛因前往案外人丁○○家供丁○○看貨，俾便丁○○可
    再找尋其他買主，再通知被告甲○○、丙○○將其他海洛因
    以每兩二十一萬元，約三兩上下共計六十五萬元之海洛因販
    售予案外人丁○○等人。而案發當天案外人丁○○確實有搭
    上被告甲○○、丙○○之車，並於斯時取得嗣後為警於案外
    人丁○○家中之男用短褲口袋內查獲之該包毛重約三十公克
    之第一級毒品海洛因。嗣因案外人丁○○無法獨自負擔六十
    五萬元之份量，而其他買主因故無法立即前往丁○○家中，
    故亟欲出售該等海洛因以獲得價金之被告甲○○、丙○○乃
    在南投地區一帶盤繞，並一再打電話向案外人丁○○確認是
    否已找到買主，以免車程數度往返浪費時間，經案外人丁○○於電話中表示有人將於當天傍晚六點左右到臺中來，被告
    甲○○始表示願意再等等看，嗣被告甲○○又打電話向案外
    人丁○○確認是否已找到其他買主？經案外人丁○○表示會
    再晚一點，並建議被告甲○○等先去其住處附近警察分局邊
    之「老何」麵攤吃麵，被告甲○○始再與被告丙○○共同驅
    車前往丁○○住處欲再交付第二包海洛因，終遭查獲等情，
    已屬明確，堪可認定。
(三)、本件查獲海洛因之純度甚高、數量甚多，業如前述，而依相
    關文獻-Clarke's Isolation and Identification of Drug
    s Second Edition乙書記載，海洛因一般劑量為5-10毫克（
    最小致死量約200 毫克），用法為每四小時一劑次（每日六
    劑次），一般人每日最高海洛因用量約60毫克，有法務部調
    查局九十三年十一月函文一份可參。被告甲○○一次購買數
    量眾多、純度極高之海洛因，實已超出一般人購買用供自己
    施用之常情，被告甲○○所辯係欲買來供自己施用之詞，即
    礙難採信。況被告丙○○本身並無施用毒品之前科，於查獲
    當時經驗尿結果亦無何毒品反應，而被告甲○○則於案發當
    天經驗尿結果確實有施用第一級毒品海洛因之代謝物嗎啡陽
    性反應之情形一情，亦有被告丙○○之台灣高等法院被告前
    案紀錄表一份、台中市警察局第四分局委託檢驗尿液代號與
    真實姓名對照表、詮昕科技股份有限公司濫用藥物尿液檢驗
    報告各二份附卷可稽（警卷第50、53頁、偵查卷第65、66頁
    ）。則依照常情以觀，有施用毒品之被告甲○○理應有更多
    管道可以取得毒品海洛因，其竟會要求並無施用毒品之被告
    丙○○代為尋找購買毒品之管道，實已匪夷所思！則被告丙○○雖辯稱本件扣案之海洛因係因被告甲○○有需要，伊才
    向「琳兒」詢問有無管道可取得海洛因，以便提供被告甲○○管道取得而施用；另被告甲○○雖亦辯稱扣案毒品是伊拜
    託被告丙○○去詢問，買來要自己施用云云，均非可採。而
    依證人張偉琳於九十五年九月一日於臺灣臺中地方法院檢察
    署偵訊中供後具結所證：「‧‧‧晚上在我家跟賜仔談，那
    天他從高雄帶了一塊海洛因磚上來，他放在包包裡，沒有拿
    給我看，他在上來前的1、2天就打電話上來，因丙○○之前
    常跟我說他沒有錢，然後我知道賜仔有海洛因毒品後，我就
    跟丙○○講，他就說他那邊會有買主，讓他賺一點錢，所以
    我就跟賜仔聯絡，問他何時上來？他就知道意思了，他上來
    後叫我打電話給丙○○，丙○○就在當天較晚的時候來我家
    ，在車庫跟賜仔拿了一塊海洛因磚，當天他沒有付錢‧‧‧
    」等語（偵查卷第79頁）。及前揭監聽內容中，被告甲○○
    已明確提及「我就21給你要不要！」、「（丁○○問：你那
    邊多少？）甲○○答：不然你給我~~我這還六萬，朋友是叫
    我留三萬給他，這樣你不就等於給我~~65~~」等語，皆係與
    毒品價格相關之用語。足見被告甲○○、丙○○透過「琳兒
    」之人向綽號「賜仔」之人購買海洛因，確實係欲將之轉售
    予下游買家以轉手獲利，否則以一般施用海洛因之人，因海
    洛因價值昂貴（一塊海洛因磚經被告甲○○自承應係九‧三
    兩在卷，一兩大約二十萬元，九‧三兩之市值大約二百萬元
    左右，見原審卷第23頁），多半係每次一公克、一公克地買
    ，鮮有一次購買數量高達三兩甚至係整塊海洛因磚者。況且
    ，持有為數眾多之海洛因時，一旦遭查緝而觸法，不但將面
    臨國家科以刑典之處境，更將損失價值高昂之物品，顯見其
    持有風險本即相當之高，果非欲借販賣毒品以獲利之人，實
    無愚痴至此而一次購入如此大量且純度高於一般海洛因之毒
    品，此由被告丙○○於原審審理中坦稱：「她（指琳兒）說
    拿去賣就有錢可以賺，或介紹買家，或自己吃一點也可以」
    等語（95聲羈932號卷第7頁正面），亦足明證，足見被告甲○○、丙○○購入該等海洛因係為再轉手販賣以從中牟利。
    而被告丙○○既曾向證人張偉琳表示伊沒有錢，伊那邊有買
    主，可否讓他賺一點錢等語，其向證人張偉琳購買毒品之意
    思即係在將之轉售以獲利之意圖，已昭然若揭。再者，依據
    前揭監聽內容及其上下文可知，被告甲○○一再向案外人丁○○提出販售價格，益徵被告甲○○有藉此販售海洛因而獲
    利之主觀販賣意圖。又查，被告丙○○取得該等海洛因之後
    ，因遲遲未能將款項結清，而遭索討，被告丙○○基於付款
    之時間壓力以及經濟壓力，遂要求被告甲○○代為出面處理
    ，經被告甲○○向該「琳兒」之人表示願意支付一部份之價
    金（60萬元）以解決問題，但因為被告甲○○當時身上沒有
    錢，所以一直拖延至遭查獲當天都未結清款項等情，亦經被
    告二人坦認不諱。證人張偉琳於偵訊中亦證稱：當天並未付
    錢，丙○○拜託伊出面向綽號「賜仔」之人擔保，綽號「賜
    仔」之人方先行離去，約隔2、3天後，丙○○去賣車，拿了
    20萬元交予伊，由伊轉交予綽號「賜仔」之人等語（偵查卷
    第79頁）；於原審審理時復證稱：丙○○拿了20萬元之後，
    其他的錢伊有向丙○○提及，他只是一直拖延，伊就一直幫
    忙他打電話給綽號「賜仔」之人等語（原審卷第130 頁）。
    足見被告二人至遭查獲當天確實尚未結清購毒之款項，被告
    丙○○因屢遭追討前揭海洛因之款項，有急於出售該等在「
    琳兒」處向綽號「賜仔」（即阿原）之人所取得復交付予被
    告甲○○之毒品之情形，而被告甲○○亦有因允諾「琳兒」
    會交付60萬元之價金而急需現金之時間壓力，此更與前揭監
    聽譯文內容所顯現出之訊息相符。蓋被告甲○○一再於電話
    中向案外人丁○○表示「我真的很急啦！」、「我今天就一
    定都要回給人家了！～不然後面我就都斷了，斷了我就都不
    用了啦！」等語，且當案外人丁○○於電話中表示還要去加
    油，一下子才要回家時，被告甲○○更表明：「還是我丟給
    你～丟給你就好了！」等語，在在均顯示出被告甲○○急於
    將該等海洛因毒品出售求現之情形，是被告二人販賣毒品之
    意圖，益徵明確。而被告丙○○之所以與被告甲○○一同前
    往案外人丁○○家，依前揭論述經過，亦可知悉其係急於處
    理該事情而有以致之，若言被告丙○○非出於販售毒品之意
    而一同前往，誰人能信？所辯至多僅係基於轉讓之意思而為
    轉讓毒品之犯行云云，洵無足採。是依據前開事證，應足以
    證明被告甲○○、丙○○二人於本件交付海洛因予案外人丁○○之行為時，確有販賣毒品海洛因之意思。
(四)、復按，近年來毒品之濫用，危害國民健康與社會安定日益嚴
    重，治安機關對於販賣或施用毒品之犯罪行為，無不嚴加查
    緝，各傳播媒體對於政府大力掃毒之決心亦再三報導，已使
    毒品不易取得且物稀價昂，苟被告於買賣之過程中無利可圖
    ，縱屬至愚，亦無甘冒被取締移送法辦判處重刑之危險而平
    白從事海洛因買賣之理，是其販入之價格必較其出售之價格
    為低，而有從中賺取買賣價差牟利之意圖及事實，應屬合理
    認定；又販賣毒品海洛因係違法行為，非可公然為之，而海
    洛因亦無公定價格，係可任意分裝增減分量，且每次買賣之
    價格、數量，亦隨時依雙方之關係深淺、資力、需求量、對
    行情之認知、來源是否充裕、查緝是否嚴緊、購買者被查獲
    時供述購買對象之可能風險之評估等因素，而異其標準，機
    動調整，非可一概論之。從而販賣之利得，除非經被告坦承
    犯行或價格、數量俱臻明確外，實難察得其交易實情，然販
    賣者從價差或量差中牟利，方式雖異，惟其販賣行為在意圖
    營利則屬同一。從而，舉凡有償交易，除足以反證其確係另
    基於某種非圖利本意之關係外，通常尚難因無法查悉其販入
    價格，做為是否高價賣出之比較，諉以無營利之意思而阻卻
    販賣犯行之追訴，被告二人有營利意圖甚明。雖被告甲○○
    於與丁○○通話中曾言及「就照你說那樣～賠錢給你了! 」
    ，然此與通常商場買賣討價還價之情並無二致，難認真實，
    況亦無解於被告二人於販入之始即有營利意圖之認定。
(五)、被告甲○○雖辯稱：卷附通訊監察之內容係在說明伊欲向案
    外人丁○○收取賭職棒之組頭錢云云。惟查：經本院於96年
    9 月21日當庭勘驗甲○○與丁○○電話交談內容，查無甲○○與丁○○間提及職棒賭博之事，經記明筆錄可稽（本院卷
    第111 頁），被告甲○○所辯自難以採信。而依卷附上開通
    訊監察譯文內容固顯示被告甲○○係欲前往案外人丁○○家
    收錢，惟若將該等極為隱誨之談論主題以「職棒簽賭」帶入
    ，明顯有不倫不類之處。蓋若單純收職棒簽賭之組頭錢，實
    無需以「拿來看～」（收組頭錢還需要再看何物？）、「剩
    下一個三、四萬的」（收組頭錢竟會出現物品之數量單位「
    一個」？）、「就照你說那樣～賠錢給你了！」（收組頭錢
    豈有「賠錢『給』你」之情形？）、「不好勒～先帶一個下
    來給我看看」（看何物？）；以及「今天可不可以～我今天
    一定都要回給人家了！～不然後面我就都斷了，斷了我就都
    不用了啦！」（賭職棒豈有斷了「貨源」之可能？）；與「
    還是我丟給你～丟給你就好了～」（被告甲○○要收組頭錢
    ，竟然還要「丟」東西給案外人丁○○？）等話語進行溝通
    ？此等辯解依據語言邏輯觀察，實屬無稽而不可採信。被告
    甲○○雖又稱：當天除了收組頭錢以外，還要拿簽單給案外
    人丁○○云云。惟查，以當今科技之發達、進步及普及，一
    般進行簽賭之人已少有面對面交付簽單之情形，現今多已改
    以傳真、電腦下注之方式進行，資料亦不會隨身帶來帶去而
    增加遭查緝之風險，已屬常識。豈有如被告甲○○所述，尚
    須千里迢迢自臺中市將簽單送往案外人丁○○家中之可能？
    況本件於查獲現場經員警當場蒐證，其扣押物品中並無何簽
    單，有扣押物品目錄表在卷可稽，所辯亦顯屬臨訟編纂之卸
    責言詞，既屬無稽，自不足為採。另扣押之咖啡色筆記本一
    本，其內容大都記載相關人名、電話、地址、金融機構、案
    件偵查案號、股別等內容；雖少部分頁數夾雜有「雙城、PK
    」、「紅雀、1-30」、「教士、1+30、被」「道奇、1+30、
    被」、「牛、中、兄、誠」等字（本院卷第98-105頁），然
    此簡單且無日期之記載內容，並不足以證明被告二人該日前
    往丁○○住處與丁○○接觸及被告甲○○與丁○○上開四通
    電話通訊內容，與其所稱職棒簽賭有何關連？自不足為有利
    於被告等之認定。
(六)、被告甲○○又辯稱：在案外人丁○○家中查獲之毒品一包（
    其坦稱係「一兩」），係其出於己意任意藏放在丁○○家中
    云云。惟查：(1)、此部分被告甲○○先後供述不一（先供稱
    是將海洛因交給案外人丁○○，嗣又改稱是自己恣意藏放在
    案外人丁○○家中），顯然就係「交付毒品予丁○○」一事
    有所隱瞞：其先於九十五年七月十一日偵訊中供稱：「（
    在丁○○那裡搜索到的1兩毒品是何時拿去的？）我昨天下
    午四點先去了一次，去的時候是帶二兩，我跟丁○○有先碰
    到面，在他家門口先交一兩海洛因寄放在他那邊，後來離開
    後又想到回來臺中市區太遠，且市區還有毒品可用，所以我
    就回頭打算再把手上的一兩海洛因給他，就被查獲了」等語
    （偵查卷第10頁）。次於九十五年九月一日於檢察官聲請
    延長羈押，原審訊問時供稱：「七月十日我去丁○○家二趟
    ，第一趟是下午一、二點，我接丙○○直接去丁○○那邊，
    結清職棒的錢，我在丁○○那邊也有簽賭職棒‧‧‧結清以
    後，我就把一包毒品藏在丁○○廚房，靠近廁所，然後我就
    開車離開，行駛到高速公路交流道時，我想到我車上還有一
    包毒品，心裡會擔心，所以就開車回頭，想要也藏在丁○○
    那裡，因為他那邊很少人去。我回頭以後就打電話給丁○○
    ，我說：『我東西丟給你，你幫我收一下』，他說：『他在
    加油，叫我等一下』。這就是監聽的那段對話。」等語（原
    審法院95 偵聲字565卷第14頁）。再於九十六年五月一日
    原審審理中供稱：「（辯護人林萬生問：你是否交付壹包毒
    品給丁○○？）沒有」（原審卷第243 頁）等語，以及「（
    檢察官問：你什麼時候把毒品放在丁○○的褲袋？又為何要
    放在那邊？）是第一次時放的，那時是因為錢還沒有收齊，
    我想說先將毒品放在丁○○那邊等一下我會再回來，然後放
    在那邊出入的人很少，我不是親手交給丁○○」等語（原審
    卷第249頁）。 (2)、果被告甲○○係逕自將海洛因藏在案外
    人丁○○家中的褲子裡，則無法解釋下列疑點：被告甲○○一再供稱：藏毒品在案外人丁○○家中，是因為丁○○沒
    有吸食毒品云云。然其於原審九十六年五月二十四日審理時
    亦供稱：該毒品上並未有任何標示，伊亦未事先照會案外人
    丁○○等語。則在該包毒品由外觀上檢視均無任何註記（包
    括係何人所有或來源）之情形下，被告甲○○豈能不害怕並
    無施用毒品習性之案外人丁○○在不知情之情況下，將褲子
    逕自洗滌或棄置而導致該包價值逾二十萬元之毒品散逸無蹤
    ？被告甲○○又一再稱：藏在案外人丁○○家是因為那裡
    平日出入之人較少，而且伊天天都去案外人丁○○家，施用
    比較方便，當天剛好在案外人丁○○家中廁所施用毒品一次
    完畢後，出來隨手藏放在旁邊廚房的餐桌邊椅子上的一條褲
    子裡云云。惟證人黃秀蓮（與案外人丁○○育有一子之同居
    人）於警詢稱：只見過被告甲○○（文哥）兩次等語（警卷
    第24頁）；偵訊中亦結證稱：當天被抓到的人其中比較矮的
    那個（按：此處即指被告甲○○，其身高相較於綽號「長腳
    仔」之被告丙○○為矮）今年以來到過家中兩次等語（偵查
    卷第44頁）。顯然被告甲○○所言與實際居住在該處與案外
    人丁○○同居之證人黃秀蓮所言相去甚遠，不足採信。再者
    ，證人黃秀蓮亦曾於偵訊中具結證稱：家中門是鎖著的，發
    現海洛因的褲子吊在房間的衣架上，褲子是丁○○的，白色
    粉末不知是何人的等語（偵查卷第44頁）。則被告甲○○如
    何能在該房屋係上鎖之情形下逕自進入該等房屋內施用海洛
    因並繼而藏放？況且其所述之藏放地點係在「廚房的餐桌邊
    椅子上的褲子裡」一節，亦與證人黃秀蓮所述之「褲子是放
    在房間裡」亦大相逕庭，顯見被告甲○○所言皆屬虛假。而
    被告甲○○於原審九十六年五月一日審理中雖稱：其於案發
    當天有在案外人丁○○家中廁所施用毒品海洛因云云。然此
    與其於警詢中所稱：「（你有無吸食海洛因？）有」、「（
    你如何吸食海洛因？）我將海洛因滲在香菸中吸食」、「（
    最近一次吸食是在何時、地？）九十五年七月一日，在家中
    吸食」等語（警卷第11頁）；及九十五年七月十一日偵訊中
    所稱：（你有無施用毒品？）有的，從九十四年十一月份左
    右開始，陸續施用，施用到六月底，是以摻香煙方式施用，
    我才剛開始施用」等語（偵查卷第10頁）；暨於九十五年九
    月二十八日偵訊中供稱：「（你從何時開始施用海洛因上癮
    ？）去年三月底，我結婚前」、「（多久未用癮頭會發作？
    ）我每天都要用，沒有用就會發作，發作時會打哈欠，流眼
    淚，流鼻水，怕冷，全身無力會酸痛，發作起來就無法出門
    」等語（偵查卷第112 頁），次次均有所不同，果係真實之
    事項或客觀之事實，豈有數次不同供稱之可能？益徵被告甲○○意圖以謊言卸責，所辯皆不足採信。
(七)、被告等雖又稱：被告丙○○當天剛好沒事，才陪同被告甲○○前往案外人丁○○家，被告丙○○在車上只有睡覺，而就
    被告甲○○與案外人丁○○電話聯絡甚至上車會面討論接下
    來買賣海洛因之過程均不知情云云。然查：(1)、被告丙○○
    就本件被告甲○○能否順利將扣案海洛因販賣予案外人丁○○一事，具有顯著、急迫之利害關係一節，業如前述，故其
    就被告甲○○攜帶海洛因前往案外人丁○○家交貨取款，實
    難諉為不知。況本件案外人丁○○第一次與被告甲○○碰面
    時，曾乘上被告甲○○當日所駕駛之自小客車，果被告丙○○就此係無關之第三人，以一般毒品交易皆盡可能祕密、少
    讓他人知情為妙之情況，被告甲○○非至愚之人，豈有冒著
    可能遭檢舉之風險而在「不知情」之被告丙○○面前大膽與
    案外人丁○○交易或交付毒品？顯見被告丙○○就此並非不
    知情。(2)、又依前揭通訊監察譯文可知，被告甲○○於案發
    當天在車上以電話中對案外人丁○○多次談論販賣毒品之事
    ，被告丙○○身為利害休戚與共之人，就此實無不關心之理
    ！況被告丙○○亦係本件共同販賣之人，其於當時涉案之情
    節已深，即便被告甲○○與案外人丁○○通話時用語誨澀，
    仍無不清楚之可能。且觀被告丙○○就其自綽號「賜仔」之
    人處購得海洛因後，如何處理一情，先是供稱：在文哥車上
    被查獲的海洛因是「琳兒」給的，伊拿給文哥後就一直放在
    那邊，不知道文哥有將海洛因放在車上（警卷第16頁），復
    又改稱：「我將剩餘的毒品交付給『文哥』，就把毒品放在
    『文哥』車上」（警卷第19頁），亦可見被告楊建華亟欲撇
    清先前所述將有被解讀為該日係因販售目的始將海洛因攜帶
    外出放在車上可能之微妙心理變化。
(八)、綜上所述，本件被告二人之辯解既均不足採信，而其二人確
    實有交付毒品海洛因予案外人丁○○（已交付一包，欲待案
    外人丁○○之電話，再將第二包、第三包依次交付）之行為
    ，且其二人主觀上販賣毒品海洛因之犯意亦有相當之事證可
    供認定。至證人即共同被告丙○○、甲○○於偵查、原審所
    為否認販賣第一級毒品海洛因之部分供述、證述，核係迴護
    另名共同被告及為自己辯解之詞，俱不足採。另證人張偉琳
    於原審審理時雖改稱：「（是誰向誰提起海洛因的事？）是
    丙○○問我是否有朋友有海洛因，因為他說他老闆身體不好
    ，有在吃毒品，看是否我可以介紹有在吸毒品的朋友給他們
    認識」，而與於偵訊中所言不一，經檢察官就此反詰問則稱
    ：「當初被查獲時，已經一天沒有睡了，所以那時候講什麼
    已經不記得了」（原審卷第125、128頁）。然查，一般人於
    越接近事情發生之時點，對該事件之來龍去脈印象越為深刻
    ，依常情，反而會因為時間久遠而逐漸淡忘，本院因而認證
    人張偉琳於原審審理中所述，顯係因其已因販賣毒品予被告
    丙○○、甲○○而遭國家公權力機關追訴而有身陷囹圄之危
    險，故為避重就輕之詞，自不足採信。再，被告甲○○聲請
    傳喚證人丁○○到庭詰問，查證人丁○○經原審傳拘及本院
    傳喚俱未到庭，而丁○○現遭通緝中，有台灣高等法院被告
    全國通緝紀錄表在卷可稽，自難期其能到庭作證，尚無待其
    到庭行交互詰問後始終結本案之必要。又被告丙○○之選任
    辯護人於本院行準備程序時以言詞聲請傳喚證人甲○○（本
    院卷第75頁反面），然並未敘明其待證事項及傳喚之必要性
    與關連性，而被告甲○○於原審業以證人身份具結後由檢辯
    雙方行交互詰問完畢，自無再予重複詰問之必要，併予敘明
    。本件事證明確，被告二人前揭犯行足堪認定，應依法論科
    。
三、核被告甲○○、丙○○二人所為，均係犯毒品危害防制條例
    第四條第一項之販賣第一級毒品罪。其等因於販入海洛因之
    初，主觀上即有意圖營利之販賣犯意，其後持有海洛因、運
    輸海洛因毒品至藏放地點以及交付買主之行為，均僅屬販賣
    海洛因毒品之階段行為，為販賣毒品之高度行為所吸收，均
    不另論罪。被告甲○○、丙○○二人間，就前開販賣毒品之
    行為，有犯意聯絡及行為分擔，應論以共同正犯。公訴意旨
    雖認綽號「琳兒」之證人張偉琳亦係本件共犯，惟證人張偉
    琳僅係仲介綽號「賜仔」之人販賣第一級毒品海洛因予被告
    甲○○、丙○○之人，並非被告二人出售毒品予案外人丁○○之共同正犯，公訴人此部分恐有誤會，附此敘明。而被告
    甲○○、丙○○二人在販賣海洛因過程中，在密接之時點與
    買主丁○○聯繫，並於第一次交海洛因給買主丁○○之後，
    再度在交貨地點即買主丁○○家附近徘徊，等候買主丁○○
    更進一步之通知而於案發當日第二次前往丁○○家欲交付毒
    品之行為，顯係出於同一販賣海洛因之犯意而為之接續行為
    ，應論以一販賣第一級毒品海洛因罪。又查，被告甲○○前
    曾因違反懲治盜匪條例等案件，經臺灣板橋地方法院以七十
    九年度少訴字第二三四號判決處有期徒刑十年（盜匪）、四
    年六月（搶奪）、二年（竊盜），應執行有期徒刑十六年確
    定；嗣經依中華民國八十年罪犯減刑條例就搶奪、竊盜部分
    減刑後，與不得減刑之盜匪罪，定應執行刑為有期徒刑十三
    年確定，執行後經假釋，至九十二年七月二十七日期滿未經
    撤銷假釋，以已執行完畢論之事實，有臺灣高等法院被告前
    案紀錄表在卷可按，其於有期徒刑執行完畢後五年以內故意
    再犯本件有期徒刑以上之刑之罪，為累犯，應依法加重其刑
    （惟販賣第一級毒品罪之法定本刑中死刑、無期徒刑部分，
    依法不得加重其刑，僅就罰金刑部分加重）。另本院衡量被
    告二人本次販賣毒品之數量固極為眾多，然其販售對象經證
    明者僅有丁○○一人，次數亦僅有一次，且於交易過程尚未
    全數終結即遭查獲（惟就販賣毒品而言已屬既遂），對社會
    秩序尚未產生極為嚴重之影響，此與一般長期販賣毒品之人
    有別，如仍處以法定最低之無期徒刑，仍嫌過重，亦與憲法
    明文規定之「比例原則」或刑法上之「罪刑相當原則」有違
    ，是其等犯罪之情狀，相較於毒品危害防制條例第四條第一
    項之法定刑言，在客觀上仍足以引起一般人之同情，尚堪憫
    恕，爰依刑法第五十九條之規定，均予以酌減其刑。以上被
    告甲○○有加重、減輕之情形，應先加重後減輕之。
四、原審認被告二人犯罪事證明確，予以論罪科刑，固非無見。
    惟查：1.原判決諭知扣案之第一級毒品海洛因驗餘合計淨重
    102.48公克沒收銷燬、扣案上開毒品之包裝袋（空包裝總重
    3.74公克）沒收，然於事實欄未詳載上開海洛因、包裝袋之
    重量，自有未洽。2.次按「毒品危害防制條例第十七條關於
    減輕其刑之規定，其立法目的，在利用減刑之寬典，鼓勵運
    輸、販賣、吸用或持有毒品之行為人，供出毒品之來源，藉
    以擴大防制毒品之成效，使煙毒易於斷絕。故凡觸犯該條所
    列舉之罪者，據實指陳其毒品所直接由來之人或地，並因而
    破案查獲者，即符合該條得減輕其刑之規定（最高法院89年
    度台上字第3970號裁判要旨參照）；「毒品危害防制條例第
    十七條規定：犯第四條第一項之罪，供出毒品來源，因而破
    獲者，得減輕其刑，其立法意旨重在鼓勵具體供出其上游販
    毒者，俾資追查該毒梟前手及其上游毒品，以杜絕毒品之蔓
    延與氾濫為目的。倘未因其自白進而查獲毒梟前手或其上游
    毒品者，自不得執此邀本條規定之寬減（最高法院92年度台
    上字第2897號裁判要旨參照）。經查，本件被告丙○○於遭
    查獲後，於警詢、偵查中雖供出扣押之海洛因來自綽號「琳
    兒」之女子張偉琳及綽號「阿原」之人。然該綽號「賜仔」
    （另有綽號「阿原」、「肉圓」）之人尚未經警查獲；而張
    偉琳經台灣台中地方法院檢察署檢察官以九十五年度偵字第
    二二五四三號案偵查後，雖被以涉嫌販賣第一級毒品海洛因
    罪起訴，然起訴書係認張偉琳與本案被告丙○○、甲○○共
    犯本案之罪，其後該案經原審法院以九十六年度訴字第五四
    三號案及本院九十六年度上訴字第一六六四號案審理，均認
    張偉琳係幫助綽號「賜仔」之人販賣第一級毒品海洛因給本
    案被告丙○○、甲○○，認其所犯為幫助販賣第一級毒品罪
    ，此亦有上開起訴書一份、判決書二份在卷可參（見本院卷
    第133-147頁）。 依上開判決認定，證人張偉琳僅係幫助綽
    號「賜仔」者販賣第一級毒品海洛因之人，並非「上游販毒
    者」，則依前開說明，自難認被告丙○○符合毒品危害防制
    條例第十七條規定：犯第四條第一項之罪，供出毒品來源，
    因而破獲者，得減輕其刑之規定。原審認被告丙○○符合該
    條例第十七條規定，而予以減輕其刑，亦有未合。被告二人
    上訴意旨仍執陳詞，否認有販賣第一級毒品海洛因之犯行，
    指摘原判決不當，雖無理由，惟原判決既有上述可議之處，
    即屬無可維持，自應由本院將原判決撤銷改判。爰審酌被告
    甲○○己身已受毒害，竟仍不知悔改而販售毒品予他人以圖
    利，且犯後猶多方飾詞狡辯，不願坦認犯行，顯然犯後態度
    極為不佳且不知悔改，而被告丙○○雖無施用毒品之行為，
    然竟為牟取經濟上之私利而向他人購入毒品後復行販出，其
    行為亦無足取，併審酌本件販賣毒品之數量以及被告甲○○
    有上開事實欄所載前科（見卷附台灣高等法院被告前案紀錄
    表）之素行、因丙○○於警詢、偵查之供述，而查得幫助綽
    號「賜仔」販賣海洛因之證人張偉琳等情節，分別量處如主
    文第二項所示之刑，以示懲儆。
五、扣押物之處理：
(一)、扣案之第一級毒品海洛因，驗餘合計淨重一百零二點四八公
    克，應依毒品危害防制條例第十八條第一項前段之規定，宣
    告沒收銷燬之。
(二)、扣案上開毒品包裝袋（空包裝總重三點七四公克）係被告等
    為防止毒品裸露、逸出及潮濕之功用，並便於販賣之物；另
    扣案之襪子一支，係被告等用供藏放第一級毒品海洛因之物
    品，均係供本件販賣毒品犯行所用之物，且該等物品均係被
    告甲○○所有，業據甲○○供述在卷，自應依毒品危害防制
    條例第十九條第一項之規定宣告沒收。
(三)、被告甲○○所有之搭配門號為0000000000號之行動電話一支
    ，為NOKIA 廠牌，為被告甲○○所有之物，亦據其供明在卷
    ，且係供被告等聯絡買賣毒品所用，自應將該NOKIA 廠牌手
    機一支（不含其內之ＳＩＭ卡），依毒品危害防制條例第十
    九條第一項之規定宣告沒收。至該0000000000門號之申請人
    並非被告甲○○，業據其於本院審理時供述在卷，且該ＳＩ
    Ｍ晶片卡一張，依國內電信公司一般定型化契約之約定，該
    晶片卡之所有權乃係屬電信公司所有，申請人僅因承租門號
    而取得晶片卡使用權，自不得併將該ＳＩＭ晶片卡宣告沒收
    。
(四)、扣案之男用黑色短褲一條，雖係供藏放本件遭查獲之第一級
    毒品海洛因之物，惟此乃案外人丁○○所有，業據其同居人
    黃秀蓮於偵訊中結證明確，此既非被告甲○○、丙○○所有
    ，自不得為沒收宣告之諭知。
(五)、另本件固於被告丙○○之背包內扣得現金十六萬元以及自被
    告甲○○身上扣得現金五萬元，惟被告二人均矢口否認該等
    現金與本件毒品有何關係。經查，本件前開通聯紀錄中固曾
    出現有關「二十一」之字眼，然由該通聯紀錄之上下內文可
    知，被告甲○○、丙○○係欲將其等身上共計三小包約三兩
    上下之海洛因以六十五萬元之價格販售予案外人丁○○；況
    本件被告二人係因案外人丁○○尚未獨立支付該三包毒品之
    價金，始在交付第一包毒品予案外人丁○○之後，未立即離
    去，反而在附近盤繞等候其他買主「下臺中來」（詳如前述
    ），可見被告二人尚未收取款項。此外，本件又查無相關積
    極事證足資認定該等現金係被告二人販賣毒品之所得，自無
    依毒品危害防制條例第十九條第一項之規定予以宣告沒收之
    情形，併此敘明。
(六)、其餘在被告甲○○所攜帶之黑色背包內（包括該背包）所扣
    得之0000000000、0000000000號行動電話、旭眾傳呼機各一
    支，以及在被告丙○○所攜帶之咖啡色背包內（包括該背包
    ）扣得0000000000、0000000000、0000000000、0000000000
    、0000000000號行動電話各一支，均無相關事證足資證明係
    與本件被告二人販賣毒品之行為有關。另在被告甲○○背包
    內所扣得之咖啡色筆記本內，亦無任何與販賣毒品相關之線
    索與跡證，有該筆記本之影印本附卷可稽。而在案外人丁○○家發現之電子磅秤一個、戶口名簿一本等物，亦無其他證
    據足以證明係供本件犯罪所用之物。以上物品均不另為沒收
    宣告之諭知。
據上論結，應依刑事訴訟法第三百六十九條第一項前段、第三百
六十四條、第二百九十九條第一項前段，毒品危害防制條例第四
條第一項、第十八條第一項前段、第十九條第一項，刑法第十一
條前段、第二十八條、第四十七條第一項、第五十九條，判決如
主文。
本案經檢察官乙○○到庭執行職務。
中　　華　　民　　國　　96　　年　　11　　月　　8 　　日
            刑事第四庭    審判長法　官  洪  耀  宗
                                法　官  劉  登  俊
                                法　官  江  德  千
上列正本證明與原本無異。
如不服本判決應於收受送達後十日內向本院提出上訴書狀，其未
敘述上訴之理由者並得於提起上訴後十日內向本院補提理由書 (
均須按他造當事人之人數附繕本)。
                                書記官  吳  麗  琴
中　　華　　民　　國　　96　　年　　11　　月　　8 　　日
附錄論罪科刑法條：
毒品危害防制條例第4條第1項：
製造、運輸、販賣第一級毒品者，處死刑或無期徒刑；處無期徒
刑者，得併科新臺幣1千萬元以下罰金。
